臺灣高等法院刑事判決　　　　　　　　96年度交上訴字第40號
上　訴　人
即　被　告　甲○○
選任辯護人　蔡文玉律師
上列上訴人因業務過失致死案件，不服臺灣臺北地方法院95年度
交訴字第94號，中華民國96年1月24日第一審判決（起訴案號：
臺灣臺北地方法院檢察署95年度偵字第7622號），提起上訴，本
院判決如下：
    主  文
上訴駁回。
    事實及理由
一、本案經本院審理結果，認第一審以上訴人即被告甲○○犯刑
    法第276條第2項之業務過失致死罪，判處有期徒刑2年，經
    核其認事用法及量刑均無不當，應予維持，並引用如附件第
    一審判決書記載之事實（應將其肇事時駕駛原因由勘查工地
    結束載送工人返家修正為欲尋找輪胎行以修理在工地發生爆
    胎無法施工之工程車）、證據及理由（刪除證人乙○○未到
    庭之敘明部分）。
二、上訴意旨略以：證人宋旭銘於原審證述有關被告所駕車輛顏
    色，被告是否酒測，被害人是否昏迷等情與事實不符，可疑
    證人當時未在現場。經查證人宋旭銘確於本案案發時在場目
    睹車禍發生，業據其於原審結證綦詳，且其於案發後即96年
    3月6日零時20分在現場接受警詢, 有台北市政府警察局中正
    二分局交通分隊交通事故談話紀錄表可稽（見原審卷第43
    頁）。且經台北市政府警察局交通警察大隊道路交通事故初
    步分析研判表有關肇事原因欄闖紅燈項下載有「依見證人證
    言」一詞（見偵字第7622號第43頁），顯見證人確於肇事現
    場目睹車禍發生無疑。至於肇事車輛原屬紅色，惟在深夜路
    燈照射下，誤認係土黃色，衡屬可能。而被害人被撞倒地身
    體各處挫裂傷，不能言語，證人認其呈昏迷狀態，亦無悖場
    景，至於被告酒測時係在案發後96年3月6日零時24分（見同
    上偵查卷第18頁），已在證人作完訊問紀錄之後，是其為未
    見被告酒測之證言，亦無不實，均不足據為否定證人有在現
    場之憑證。
三、被告指傳證人即本件車禍發生時，坐於車上，於原審曾一次
    經傳未到之被告同事乙○○於本院審理時具結證稱：伊坐被
    告車是為找修理廠修理在工地爆胎無法施工之工程車，車行
    至汀州路左轉後，伊不敢就被告於紅燈前為有停車之答覆，
    且稱當時是慢慢的開，停停開開，我們車子有出去一點（進
    入重慶南路上）沒有像現場圖畫的那麼出去等語。顯見被告
    駕車非為載工人返家而肇事，亦不足為被告有於紅燈停車，
    於綠燈亮後始為緩行前進之有利認定。
四、綜上所述，本件上訴否認犯罪為無理由，應予駁回。
據上論斷，應依刑事訴訟法第368條、第373條判決如主文。
本案經檢察官林秀濤到庭執行職務。
中　　華　　民　　國　　96　　年　　4 　　月　　24　　日
　　　　　　　　　刑事第六庭  審判長法　官  林堭儀
　　　　　　　　　　　　　　　　　  法　官  莊謙崇
　　　　　　　　　　　　　　　　　  法　官  郭豫珍
以上正本證明與原本無異。
如不服本判決，應於收受送達後十日內向本院提出上訴書狀，其
未敘述上訴之理由者並得於提起上訴後十日內向本院補提理由書
（均須按他造當事人之人數附繕本）。
                           　       書記官　高柑柏
中　　華　　民　　國　　96　　年　　4 　　月　　25　　日
